【裁判字號】    89,上易,836
【裁判日期】    890818
【裁判案由】    竊盜等
【裁判全文】
臺灣高等法院高雄分院刑事判決            八十九年度上易字第八三六號
    上  訴  人
    即  被  告  甲○○
    選任辯護人  鄭國安  律師
                陳炳彰
                吳麗珠
右上訴人因竊盜等案件，不服臺灣高雄地方法院八十八年度易字第四六０一號中華民
國八十九年三月二十四日第一審判決（起訴案號：臺灣高雄地方法院檢察署八十八年
度偵字第二二一三七號），提起上訴，及檢察官移送併案審理（台灣高雄地方法院檢
察署八十八年度偵字第二七八九八、二五七六七號），本院判決如左：
      主  文
原判決關於贓物及定執行刑部分，撤銷。
甲○○連續故買贓物，累犯，處有期徒刑參年陸月。
其餘上訴駁回。
前開撤銷改判部分，與前項上訴駁回竊盜判處有期徒刑柒月部分，應執行有期徒刑參
年拾月。
      事  實
一、甲○○曾有詐欺、竊盜、贓物等前科，最近一次係於民國七十九年間，犯贓物罪
    ，經法院判處有期徒刑四年確定，並於八十五年七月二日執行完畢，猶不知悔改
    ，竟基於故買贓物之概括犯意，明知真實姓名暨年籍不詳自稱「鄭耀發」之成年
    男子，所持向其兜售附表一編號四四、七三號之汽車零件，係屬來路不明之贓物
    ，竟先後於八十七年十月上旬某日、中旬某日，連續分別在高雄市○○區○○街
    二五三號旁倉庫內、高雄市○○區○○街三三三之一號內，向「鄭耀發」購入如
    附表一所示編號四四號及七三號之汽車零件贓物（附表一其餘之物無法證明為贓
    物）。又基於同一故買贓物之概括犯意，自八十七年八月下旬某日起至八十八年
    九月上旬某日止，先後向鄭維玉（檢察官另案處理）以每部新台幣（下同）二萬
    五千元至八萬元不等代價，購得如附表二所示小客車共六部，加以改裝或解體變
    賣牟利。復另行基於意圖為自己不法之所有之犯意，於八十八年九月三日凌晨五
    時許，在高雄市○○區○○路加工區第四出口旁，見乙○○所有車牌號碼為ＺＡ
    －０四九五號自用小客車置於該處，遂持其所有供犯罪所用且客觀上可供兇器使
    用之螺絲起子一支（未據扣案），竊取乙○○所有之上開自用小客車一輛，得手
    後據為己有。嗣於八十八年九月三日上七時四十分許，在高雄市○○區○○街二
    五三號旁倉庫內、高雄市○○區○○街三三三之一號內，為警當場查獲，並扣得
    乙○○所失竊之上開車輛一部及如附表一所示編號四四及七三號之汽車零件。
二、案經台南縣警察局善化分局報請台灣高雄地方法院檢察署檢察官偵查起訴，及高
    雄市政府警察局前鎮分局、台東縣警察局大武分局移請檢察官移送併案審理。
      理  由
一、訊據上訴人即被告甲○○（下稱被告）矢口否認有何竊盜、贓物之犯行，辯稱：
    伊於偵查中雖承認上開失竊之車輛係伊所竊，惟此乃因伊於偵查中所委任之律師
    為向檢察官請求交保而不得不承認；附表一編號四四及七三號汽車零件係「鄭耀
    發」欠伊十五萬元，鄭耀發拿來抵債，有說事後補合法來源證件給伊，故伊不知
    該等汽車零件係贓物，另附表二所示車輛係不明之人停在伊修車場附近，非伊所
    購買云云。惟查：
（一）右揭被告竊盜之事實，業據被告於偵查中坦承不諱，核與被害人乙○○於警訊
      及本院中指述之情節相符（見警卷八十八年九月三日偵訊筆錄），並有車輛竊
      盜、車牌失竊資料個別查詢報表－查詢車輛認可資料及贓物認領保管單各一紙
      附卷可稽。是被告此部分竊盜之犯行，應堪認定。至被告聲請傳訊證人王瑞福
      、卓劉秀金以證明上開ＺＡ０四九五號小客車非被告所竊取一事，因此部分事
      證已明確，核無傳訊調查之必要。
（二）查附表一編號四四、七三之安全氣囊、座椅分別係寶成工業股份有限公司、李
      惠君所有，於八十七年九月三十日下午六時許、八十八年六月二十二日上午七
      時許，在台中市○○區○○路三段一０九號前、台南市○區○○○街八號前失
      竊之自用小客車（車牌號碼Ｍ５－三０九六號、Ｊ４－二四五五號）內之物之
      事實，業據被害人之代理人林志賢、林茂梁於警訊中陳述明確（見偵查卷內八
      十八年十月八日偵訊筆錄、原審卷內八十八年十月二十九日偵訊筆錄），並有
      車輛竊盜、車牌失竊資料個別查詢報表－查詢車輛認可資料及贓物認領保管單
      各二紙附卷可稽，是該安全氣囊、座椅係贓物應無置疑。被告收受鄭耀發上開
      贓物，供抵債之用，被告有故買贓物之犯行明確。
（三）又被告另自八十七年八月下旬某日起至八十八年九月上旬某日止，先後向鄭維
      玉以每部二萬五千元至八萬元不等代價，購得如附表二所示小客車共六部，加
      以改裝或解體變賣牟利犯行，業據被告於警訊及偵查中坦承不諱，核與附表二
      所示被害人陳述遭竊失情節相符，並有贓物領具多紙可按。
（四）綜上所述，被告所辯，顯係事後卸責之詞，要難採信。本件事證明確，被告右
      揭犯行洵堪認定。
二、按螺絲起子，依社會一般觀念足認為有使人生命身體安全構成危險之器具，被告
    在竊盜現場持以行竊，為保護他人身體免受攻擊之危險，應以攜帶兇器竊盜論處
    （參照最高法院七十四年三月十九日刑庭總會決議、司法院七十五、十一、二十
    五、（七五）廳刑一字第九九五號函）。核被告所為，係犯刑法第三百二十一條
    第一項第三款之攜帶凶器竊盜罪、第三百四十九條第二項之故買贓物罪。被告先
    後多次故買贓物之犯行，時間緊接，所犯罪名相同，顯係出於概括之犯意為之，
    為連續犯，爰依刑法第五十六條之規定以一罪論，並加重其刑。併辦部份與起訴
    部分有連續犯裁判上一罪之關係，已如前述，本院自得併予審理。被告所犯上開
    二罪之間，犯意個別，行為互殊，應予分論併罰。查被告曾於七十九年間，犯贓
    物罪，經法院判處有期徒刑四年確定，並於八十五年七月二日執行完畢，此有臺
    灣高雄地方法院檢察署刑案資料查註紀錄表附卷足稽，其於五年內再犯本案之二
    罪，均係屬累犯，均應依刑法第四十七條之規定加重其刑。被告所犯贓物罪部分
    同時有二種刑之加重事由，應依刑法第七十條之規定遞加其刑。公訴意旨另以：
    被告尚故買除附表一編號四四及七三號外之其餘汽車零件，因認被告尚犯有刑法
    故買贓物罪嫌云云，經查附表一所示之汽車零件，經承辦警局台南縣警察局善化
    分局函各汽車公司查詢結果，僅附表一編號四四及七三號係他人竊失之贓物，其
    餘之物無法證明為贓物，此有上開警局函卷附足按，則附表一除編號四四及七三
    號外其餘之物，並無證據證明係贓物，被告買受之，並無成立故買贓物罪之餘地
    ，因公訴人認被告此部份與前開贓物有罪部分有連續犯裁判上一罪之關係，自毋
    庸另為無罪之諭知。
三、原審就被告所犯加重竊盜部分，適用刑法第三百二十一條第一項第三款、第四十
    七條、第三十八條第一項第二款、罰金罰鍰提高標準條例第一條前段之規定，審
    酌被告竊盜犯罪動機、目的，手段，所生危害，犯後之態度等一切情狀，量處有
    期徒刑七月，被告所有供犯罪所用之螺絲起子一支，雖未據扣案，然不能證明業
    已滅失，爰依刑法第三十八條第一項第二款宣告沒收。經核原判決此部份認事用
    法均無不合，量刑亦甚妥適，被告上訴意旨，否認竊盜犯罪，指摘原判決此部份
    不當，為無理由，應予駁回。
四、原審就被告故買贓物部分予以論科，固非無見，惟查：（一）被告僅故買附表一
    編號四四及七三號汽車零件，已如前述，原判決認定被告故買附表所示全部汽車
    零件，自有未合；（二）被告故買附表二汽車併辦部份，與起訴贓物部分有裁判
    上一罪之關係，如前所示，原判決未及一併審理，亦有未合。被告上訴意旨，否
    認故買贓物犯罪，指摘原判決不當，雖無理由，但原判決既有上開可議，自應由
    本院將原判決此部份撤銷改判。審酌被告素行不良，且有多次贓物前科，不知悔
    悟，猶反覆再犯同一犯罪，有台灣高雄地方法院刑案被告院內索引卡記錄表可按
    ，犯罪之手段，及犯後態度等一切情狀，就故買贓物部分量處有期徒刑三年六月
    。並與前開竊盜判處有期徒刑七月部分，定其應執行之刑為有期徒刑三年十月。
    又公訴人雖併聲請對被告為強制工作之宣告，然被告本件故買之贓物共計僅八件
    ，尚難認被告有犯罪之習慣，自不得併宣告強制工作，附此說明。
據上論結，應依刑事訴訟法第三百六十八條、第三百六十九條第一項前段、第三百六
十四條、第二百九十九條第一項前段，刑法第五十六條、第三百四十九條第二項、第
五十一條第五款、第四十七條，罰金罰鍰提高標準條例第一條前段，判決如主文。
本案經檢察官林炎昇到庭執行職務。
中    華    民    國     八十九     年       八       月     十八       日
                              臺灣高等法院高雄分院刑事第八庭
                                  審判長法官  郭雅美
                                        法官  張盛喜
                                        法官  莊飛宗
右正本證明與原本無異。
不得上訴。
                                      書記官  張宗芳
中    華    民    國     八十九     年       八       月    二十二      日
附錄：本判決論罪科刑法條：
刑法第三百二十一條第一項第三款：
犯竊盜罪而有左列情形之一者，處六月以上五年以下有期徒刑：
三、攜帶兇器而犯之者。
第三百四十九條第二項：
搬運、寄藏、故買贓物或為牙保者，處五年以下有期徒刑、拘役或科或併科一千元以
下罰金。
附表二
┌──┬─────┬─────────────┬─────┬────┐
│編號│失竊時間  │失    竊    地    點      │失竊車號  │被害人  │
├──┼─────┼─────────────┼─────┼────┤
│一  │88年3月   │高雄市○○區○○里○○路  │ＶＭ—9888│謝宗憲  │
│    │21日      │241號                     │          │        │
├──┼─────┼─────────────┼─────┼────┤
│二  │87年8月   │台中縣台中市○區○○街20號│ＮＷ—0129│莊品聰  │
│    │14日5時許 │                          │          │        │
├──┼─────┼─────────────┼─────┼────┤
│三  │88年3月15 │彰化縣員林鎮○○街與北和街│Ｍ４—6120│黃和郎  │
│    │日6時30分 │口                        │          │        │
├──┼─────┼─────────────┼─────┼────┤
│四  │88年7月   │高雄市○○區○○路486號   │ＹＩ—2609│曾子哲  │


司法院資訊處製作；財團法人民間司法改革基金會備份。
